【裁判字號】    95,易,805
【裁判日期】    950717
【裁判案由】    毒品危害防制條例
【裁判全文】
臺灣板橋地方法院刑事判決               95年度易字第805號
公  訴  人  臺灣板橋地方法院檢察署檢察官
被      告  甲○○
上列被告因違反毒品危害防制條例案件，經檢察官提起公訴（95
年度毒偵字第2625、2966號），本院依簡式審判程序，判決如下
：
    主  文
甲○○連續施用第二級毒品，累犯，處有期徒刑捌月。扣案之安
非他命壹包（淨重零點零柒公克，含外包裝）、安非他命貳包（
淨重各為零點貳肆公克、零點零貳公克，均含外包裝）、安非他
命殘渣袋共參個，均沒收銷燬，扣案之吸食器貳個、電子磅秤、
磅秤、玻璃球及酒精燈各壹個、分裝杓參支、分裝袋貳佰貳拾伍
個，均沒收。
    事  實
一、甲○○前因施用毒品案件，經本院裁定令入戒治處所施以強
    制戒治，於民國九十年八月十五日停止戒治釋放，同年十一
    月二十日執行完畢，再因施用第二級毒品甲基安非他命（下
    稱安非他命）、持有第二級毒品大麻案件，經本院以九十二
    年易字第二八二五號判決分別判處有期徒刑八月、三月，並
    定其應執行刑為有期徒刑十月，嗣於九十三年三月十八日確
    定，並於九十四年二月二十日縮刑期滿執行完畢。詎甲○○
    仍未戒除毒癮，於前開強制戒治執行完畢釋放後五年內，復
    基於施用第二級毒品之概括犯意，自九十四年十月十五日起
    至九十五年四月七日二時三十分許止，連續在臺北縣新店市
    四季飯店、臺北縣中和市○○路一六○巷三一號五樓住處等
    地，以玻璃球燒烤方式吸食其煙霧之方式，施用第二級毒品
    甲基安非他命（下稱安非他命）多次。嗣分別於：（一）九
    十四年十月二十五日十六時四十五分許，為警在臺北縣永和
    市○○街一五一巷一號二樓查獲，並扣得第二級毒品安非他
    命一包（淨重○‧○八公克）、安非他命殘渣袋二個，及其
    所有，供施用安非他命所用或預備之吸食器、電子磅秤、玻
    璃球及酒精燈各一個；（二）九十五年四月八日一時十分許
    ，為警在臺北縣中和市○○路一六○巷三一號五樓查獲，並
    扣得安非他命二包（淨重分別為○‧二四公克、○‧○二公
    克）、安非他命殘渣袋一個，及其所有，供施用安非他命所
    用或預備之磅秤、安非他命吸食器各一個、分裝杓三支、分
    裝袋二二五個等物，均經驗尿後查知上情。
二、案經臺北市政府警察局中正第二分局移送及臺北縣政府警察
    局永和分局報告臺灣板橋地方法院檢察署檢察官偵查起訴。
    本院於準備程序進行中，甲○○就被訴事實為有罪之陳述，
    經告知簡式審判程序之旨，並聽取各當事人之意見後，本院
    合議庭裁定由受命法官獨任進行簡式審判程序。
    理  由
一、訊據被告就上揭犯罪事實，於警詢、偵查及本院準備程序、
    審理時均自白不諱，其於九十四年十月二十五日為警查獲後
    採集之尿液檢體，確呈安非他命陽性反應，有臺灣檢驗科技
    股份有限公司該公司出具之濫用藥物尿液檢驗報告一份在卷
    可稽。又九十四年十月二十五日扣案之安非他命一包，經鑑
    驗後認為含第二級毒品安非他命成分（淨重○‧○八公克，
    取○‧○一公克鑑驗，尚餘○‧○七公克），有臺北市政府
    警察局鑑驗通知書在卷可稽，九十五年四月八日查獲時扣得
    之安非他命二包（淨重分別為○‧二四公克、○‧○二公克
    ），經鑑驗後呈安非他命反應，有臺北縣政府警察局永和分
    局查獲涉嫌毒品危害防制條例毒品初步鑑驗報告單一紙可按
    ，並有臺北市政府警察局中正第二分局、臺北縣政府警察局
    永和分局扣押物品目錄表、扣案證物照片附卷可佐，足認被
    告前揭自白與事實相符，足堪採信。又被告前因施用毒品案
    件，經本院裁定令入戒治處所施以強制戒治，於九十年八月
    十五日停止戒治釋放，同年十一月二十日執行完畢，再因施
    用第二級毒品安非他命、持有第二級毒品大麻案件，經本院
    以九十二年易字第二八二五號判決分別判處有期徒刑八月、
    三月，並定其應執行刑為有期徒刑十月，嗣於九十三年三月
    十八日確定等情，亦有臺灣高等法院被告前案紀錄表一份在
    卷可憑。從而被告於前次強制戒治執行完畢後，五年內再犯
    施用第二級毒品罪，事證明確，其犯行已堪認定，自應依法
    論科。
二、查被告行為後，刑法業於九十四年二月二日經總統以華總一
    義字第○九四○○○一四九○一號令修正公布，並於九十五
    年七月一日施行（下稱新刑法，修正前刑法下稱舊刑法），
    刑法施行法第一條之一亦於九十五年六月十四日經總統以華
    總一義字第○九五○○○八五一八一號令公布施行，參酌最
    高法院九十五年五月二十三日刑事庭第八次會議決議，新刑
    法第二條第一項之規定，係規範行為後法律變更所生新舊法
    律比較適用之準據法，於新刑法施行後，應適用新刑法第二
    條第一項之規定，為「從舊從輕」之比較。另於比較時應就
    罪刑有關之共犯、未遂犯、想像競合犯、牽連犯、連續犯、
    結合犯，以及累犯加重、自首減輕暨其他法定加減原因（如
    身分加減）與加減比例等一切情形，本於統一性及整體性原
    則，綜其全部罪刑之結果而為比較。而被告行為後，新刑法
    第四十七條第一項規定「受徒刑之執行完畢，或一部之執行
    而赦免後，五年以內故意再犯有期徒刑以上之罪者，為累犯
    ，加重本刑至二分之一」，與舊刑法第四十七條規定「受有
    期徒刑之執行完畢，或受無期徒刑或有期徒刑一部之執行而
    赦免後，五年以內再犯有期徒刑以上之罪者，為累犯，加重
    本刑至二分之一」不同，而依被告之前科紀錄，無論依修正
    前後刑法第四十七條之規定均構成累犯；新刑法刪除第五十
    六條連續犯之規定，此項刪除雖非犯罪構成要件之變更，但
    顯已影響行為人刑罰之法律效果，自屬法律已有變更，經比
    較新舊法結果，以被告行為時之舊法較為有利於被告。因之
    ，經綜其全部罪刑之結果而為比較，以舊刑法有利於被告，
    應一體適用舊刑法之規定，合先敘明。核被告所為，係犯毒
    品危害防制條例第十條第二項之施用第二級毒品罪。其為施
    用而持有安非他命之低度行為，為施用之高度行為所吸收，
    不另論罪。被告前後多次施用安非他命之行為，均時間緊接
    、所犯為構成要件相同之罪，顯係基於概括犯意所為，為連
    續犯，應依舊刑法第五十六條之規定論以一罪，並加重其刑
    。被告前曾因施用安非他命、持有大麻案件，經本院以九十
    二年易字第二八二五號判決分別判處有期徒刑八月、三月，
    並定其應執行刑為有期徒刑十月，嗣於九十三年三月十八日
    確定，並於九十四年二月二十日縮刑期滿執行完畢，此有臺
    灣高等法院被告前案紀錄表一份可查，其於有期徒刑執行完
    畢後，五年內再犯本件有期徒刑以上之罪，為累犯，應依舊
    刑法第四十七條之規定遞予加重其刑。爰審酌被告前有多次
    毒品前科，素行不佳，歷經觀察勒戒、強制戒治等保安處分
    及科處徒刑之教訓後，本應知所惕勵，對於施用毒品之害及
    其違法性，應更有明確而強烈之體認，詎自制力薄弱並漠視
    法令禁制，甫出監未久即再犯本案，經查獲後猶持續施用，
    顯然毒癮深重，難以自拔，惟兼衡其自知事證明確，自警詢
    時起即坦認大部分犯行等一切情狀，量處如主文所示之刑，
    以示懲儆。至扣案之安非他命一包（淨重○‧○八公克，取
    ○‧○一公克鑑驗，尚餘○‧○七公克，外包裝為盛裝之物
    無從完全析離）、安非他命二包（淨重分別為○‧二四公克
    、○‧○二公克，外包裝為盛裝之物無從完全析離），及被
    告施用剩餘之安非他命殘渣袋共三個（量微無從自外包裝袋
    析離、秤重），均為查獲之毒品，不問屬於犯人與否，均依
    毒品危害防制條例第十八條第一項前段之規定，宣告沒收銷
    燬，至扣案之吸食器、電子磅秤、玻璃球及酒精燈各一個、
    磅秤、安非他命吸食器各一個、分裝杓三支、分裝袋二二五
    個，均為被告所有，供施用安非他命所用之物，業經其供承
    在卷，均依舊刑法第三十八條第一項第二款之規定諭知沒收
    。
據上論斷，應依刑事訴訟法第二百七十三條之一第一項、第二百
九十九條第一項前段，毒品危害防制條例第十條第二項、第二十
三條第二項、第十八條第一項前段，刑法第二條第一項前段、第
十一條、修正前第五十六條、第四十七條、第三十八條第一項第
二款，判決如主文。
本案經檢察官靳開聖到庭執行職務。
中    華    民    國    95    年    7     月    17    日
                  刑事第六庭  法  官  王偉光
以上正本證明與原本無異
如不服本判決應於送達後10日內向本院提出上訴狀
                              書記官  陳怡君
中    華    民    國    95    年    7     月    17    日
附錄本案論罪科刑所犯法條全文：
毒品危害防制條例第10條
施用第1 級毒品者，處6月以上5年以下有期徒刑。
施用第2 級毒品者，處3年以下有期徒刑。


司法院資訊處製作；財團法人民間司法改革基金會備份。
